【裁判字號】    99,台抗,367
【裁判日期】    990429
【裁判案由】    違反毒品危害防制條例等罪聲請減刑
【裁判全文】
最高法院刑事裁定              九十九年度台抗字第三六七號
抗  告  人  台灣高等法院台南分院檢察署檢察官
抗  告  人
即 受刑 人  甲○○
上列抗告人等因受刑人違反毒品危害防制條例等罪聲請減刑案件
，不服台灣高等法院台南分院中華民國九十八年十一月三日裁定
（九十八年度聲減字第六六號），提起抗告，本院裁定如下：
    主  文
原裁定附表編號一、三、四減刑部分撤銷。
上開撤銷部分，甲○○之減刑聲請駁回。
其他抗告駁回。
    理  由
一、原裁定附表編號一、三、四減刑部分
本件原裁定以：抗告人即受刑人甲○○（下稱受刑人）所犯如原
裁定附表編號一、三、四之施用毒品等罪，均經原審法院分別判
處如原裁定附表編號一、三、四所示之刑確定。而上開三罪，與
受刑人所犯如原裁定附表編號二、五（原裁定附表編號五之罪不
符減刑要件）等罪，因接續執行合併計算刑期，致各罪之執行期
間無從區分，故上開三罪均應認未執行完畢，而上開三罪之犯罪
時間均在民國九十六年四月二十四日以前，合於中華民國九十六
年罪犯減刑條例之減刑條件，因而依受刑人之聲請，將受刑人所
犯之上開三罪，裁定減刑如原裁定附表編號一、三、四所示，固
非無見。
惟查：中華民國九十六年罪犯減刑條例第二條第一項規定：「緩
刑或假釋中之人犯，於本條例施行之日起，視為已依前項規定減
其宣告刑，毋庸聲請裁定減刑。但經撤銷緩刑之宣告或假釋者，
仍應依本條例規定聲請裁定減刑。」依上揭規定，在緩刑或假釋
中之人犯，其所犯之罪縱然合於減刑條件，惟因視為已減其宣告
刑，而毋庸另行聲請裁定減刑，故如檢察官或應減刑之人犯仍向
管轄法院聲請裁定減刑，即難認為適法。本件受刑人因犯如原裁
定附表編號一、二、三、四所示之施用毒品、無故持有槍砲等罪
，經原審法院及台灣台南地方法院分別判處罪刑確定在案（編號
一部分判處有期徒刑四年，褫奪公權三年；編號二部分判處有期
徒刑一年；其餘處刑如原裁定附表編號三、四所示）。其中原裁
定附表編號一、二所示之施用毒品及無故持有槍砲二罪，合於中
華民國八十年罪犯減刑條例規定及數罪併罰要件，並經台灣台南
地方法院以八十年度聲減字第七九九號刑事裁定減刑如原裁定附
表編號一、二所示，並定應執行有期徒刑三年，褫奪公權二年。
刑期自七十九年一月二十二日起至八十二年一月二十日屆滿，再
接續執行原裁定附表三所示之施用毒品罪所處之有期徒刑四年，
兩案經合併計算刑期後（七年），於八十二年九月二日假釋出監
，尚餘殘刑合計三年二月九日。嗣受刑人於假釋期間再犯罪，上
開假釋經撤銷後，於八十三年十一月三十日起執行上開殘刑三年
二月九日，刑期至八十七年二月七日屆滿。再接續執行原裁定附
表編號四所示之施用毒品罪所處之有期徒刑三年六月，刑期至九
十年八月七日屆滿。嗣再接續執行其所犯如原裁定附表編號五所
示之連續販賣毒品罪所處之有期徒刑十五年（此部分不合減刑條
件），刑期至一百零五年八月七日屆滿。上開各罪所處之刑，經
合併計算縮短刑期後，於一百零四年六月十六日屆滿，受刑人已
於九十八年九月三日假釋出監等情，有台灣高等法院被告前案紀
錄表、各該刑事判決書、刑事裁定書、檢察官執行指揮書等影本
可稽。受刑人所犯上開各罪，雖因合併執行，致其各罪之執行期
間無從區分，且迄今合併之刑期尚未執行完畢，揆諸前揭說明，
自均應認為未執行完畢。且原裁定附表編號一、三、四所示之罪
，犯罪時間均在九十六年四月二十四日以前，亦合於中華民國九
十六年罪犯減刑條例所定之減刑條件。然受刑人已於九十八年九
月三日假釋出監，迄今並未撤銷假釋，原審法院疏未注意及此，
竟於受刑人假釋中之九十八年十一月三日，就上開三罪裁定減刑
，揆諸前揭說明，適用法則自有不當。檢察官抗告意旨執以指摘
，為有理由。應由本院將原裁定附表編號一、三、四減刑部分撤
銷，並駁回此部分受刑人之減刑聲請，以期適法。至於檢察官其
餘抗告意旨指稱：受刑人所犯上開三罪，應已執行完畢云云；及
受刑人抗告意旨指稱：原裁定減刑後之殘餘刑期，較未減刑後殘
餘刑期為高云云；雖均係出於誤會而無理由，惟因與上述論斷不
生影響，毋庸贅敘，附此記明。
二、原裁定附表編號二減刑部分
按不得上訴於第三審法院之案件，其第二審法院所為裁定，不得
抗告，刑事訴訟法第四百零五條定有明文。本件原裁定附表編號
號二減刑部分，受刑人所犯係八十六年十一月二十四日修正公布
前槍砲彈藥刀械管制條例第十條第三項之無故持有改造槍砲罪，
為最重本刑三年以下有期徒刑之罪，核屬刑事訴訟法第三百七十
六條第一款所列不得上訴於第三審法院之案件。原審法院就此部
分所為之減刑裁定，依首開條文之規定，即屬不得抗告。檢察官
及受刑人對此部分提起抗告，自非適法，應予駁回。
據上論結，應依刑事訴訟法第四百十三條、第四百十一條前段，
裁定如主文。
中    華    民    國  九十九  年    四    月  二十九  日
                      最高法院刑事第五庭
                          審判長法官  陳  正  庸
                                法官  林  秀  夫
                                法官  宋      祺
                                法官  陳  祐  治
                                法官  林  瑞  斌
本件正本證明與原本無異
                                      書  記  官
中    華    民    國  九十九  年    五    月    四    日
                                                      Ｅ

司法院資訊處製作；財團法人民間司法改革基金會備份。
